【裁判字號】    91,交簡上,105
【裁判日期】    920310
【裁判案由】    公共危險
【裁判全文】
臺灣高雄地方法院刑事判決                      九十一年度交簡上字第一五號
    上  訴  人  臺灣高雄地方法院檢察署檢察官
    被      告  甲○○
右上訴人因被告公共危險案件，不服臺灣高雄地方法院鳳山簡易庭九十一年度鳳交簡
字第九七○號，中華民國九十一年八月二十九日第一審刑事簡易判決（聲請簡易判決
處刑案號：臺灣高雄地方法院檢察署九十一年度偵字第九○六五號）提起上訴，及臺
灣高雄地方法院檢察署檢察官移
院管轄之第二審合議庭判決如左：
    主  文
上訴駁回。
    事  實
一、甲○○於民國九十一年四月二十三日凌晨一時四十一分前之某不詳時間，在高雄
    縣鳳山市飲用啤酒、紹興酒、藥酒後，明知其已不能安全駕駛動力交通工具，竟
    仍駕駛車號ＹＴＢ—二五０號輕型機車，由高雄縣鳳山市往高雄縣大寮鄉方向行
    駛，嗣於同（二十三）日凌晨一時四十一分許，行經高雄縣鳳山市○○○路與鳳
    林路口時為警查獲，經警測得其呼氣酒精濃度每公升為一‧三０毫克（ＭＧ／Ｌ
    ），已達不能安全駕駛動力交通工具，而查獲上情。
二、案經高雄縣警察局報請臺灣高雄地方法院檢察署檢察官聲請簡易判決處刑。
    理  由
一、被告甲○○經合法傳喚，無正當理由未到庭，惟查，右揭犯罪事實，業據被告甲
    ○○於警訊中坦承不諱，並有酒精濃度測試紀錄單、觀察紀錄表、高雄縣警察局
    舉發違反道路交通管理事件通知單、車籍作業系統─查詢認可資料各一紙在警卷
    可稽。按刑法第一百八十五條之三規定所謂「不能安全駕駛」，乃抽象危險犯，
    並不以發生具體危險為必要，對於呼氣酒精濃度已達每公升零點五五毫克（○‧
    五五ＭＧ＼Ｌ）以上，肇事率為一般正常人之十倍，認為已達不能安全駕車之標
    準，業經法務部八十八年五月十八日以法八八檢字第○○一六六九號函告週知，
    應為絕對不能安全駕駛動力交通工具，且按就醫學文獻所知，酒精對人體造成之
    影響，於呼氣時酒精濃度達每公升零點二五毫克（約合體內血液中酒精濃度五○
    ＭＧ＼ＤＬ或零點零五％）即會輕度中毒，造成輕度協調功能降低；呼氣酒精濃
    度達每公升零點五毫克時（約合體內血液中酒精濃度一○○ＭＧ＼ＤＬ或零點一
    ％）屬輕到中度中毒症狀，出現反應較慢、感覺減低、影響駕駛之狀況，有行政
    院國軍退除役官兵輔導委員會臺北榮民總醫院八十八年八月五日（八八）北總內
    字第二六八六八號函文可據。被告甲○○為警查獲時，呼氣酒精濃度每公升為一
    ‧三０毫克（ＭＧ／Ｌ），足認被告確已陷於不能安全駕駛之狀態而仍駕駛汽車
    無疑。本件事證明確，被告犯行洵堪認定。
二、核被告甲○○所為，係犯刑法第一百八十五條之三之服用酒類不能安全駕駛動力
    交通工具而駕駛罪。原審就此部分，依刑法第一百八十五條之三規定，並審酌被
    告於飲酒後駕車，酒醉之程度竟高達吐氣後所含酒精成分每公升一．三○毫克（
    ＭＧ／Ｌ），猶貿然駕車行駛，罔顧交通安全，惟被告犯後坦承犯行，顯見有悔
    意，態度良好等一切情狀，量處拘役五十五日，並諭知易科罰金之折算標準。經
    核原判決認事用法尚無不合，量刑亦稱妥適；檢察官上訴意旨，以被告甲○○基
    於概括之犯意，復於原審判決前之九十一年七月二十一日下午五時許，在高雄縣
    鳳山市○○○路五七九巷十九之一號三樓住處飲用酒類後，明知已不能安全駕駛
    動力交通工具，猶於同日（二十一日）晚上九時十五分許，騎乘車牌號碼ＹＴＢ
    ─二五○號機車，沿行經高雄縣鳳山市○○路○段與誠義路口，遇警攔檢實施酒
    測，測得呼氣酒精濃度為每公升一．一五毫克，係與本案之犯行時間緊接，手段
    相同，為再犯構成要件相同之罪，顯係基於概括犯意反覆為之，為連續犯，依起
    訴不可分原則，該案應為本案之起訴效力所及，原審認無連續犯之裁判上一罪關
    係，難認允當，故指摘原判決不當，並移送併案審理云云。經查，被告甲○○於
    九十一年七月二十一日為警查獲警訊時陳稱：「我今日喝藥酒約三至四碗，喝酒
    後約下午五時騎機車外出」等語（九十一年七月二十一日警訊筆錄），足見被告
    於九十一年七月二十一日服用酒類已不能安全駕駛動力交通工具，而仍駕駛機車
    係臨時起意，況前後二次犯行，時間相距三個月之久，並非自始基於概括之犯意
    為之，自非連續犯而係數罪併罰。是本件上訴為無理由，應予駁回。
三、被告甲○○經合法傳喚，無正當理由不到庭，爰不待其陳述，逕行判決。
四、至檢察官移送併案審理部分（九十一年度偵字第二一五○九號）之犯罪事實，既
    未於起訴書中敘明，並經本院審酌認與本案無連續犯犯之裁判上一罪關係，自非
    起訴效力所及，本院自毋庸審理，應退回檢察官依法處理（最高法院八十八年度
    台上字第三四八四號判決意旨參照）。
據上論斷，應依刑事訴訟法第四百五十五條之一第一項、第三項、第三百六十八條、
第三百七十一條，判決如主文。
本案經檢察官林慧美到庭執行職務。
中      華      民      國    九十二    年      三      月      十      日
                                  臺灣高雄地方法院交通法庭
                                      審判長法  官    黃三友
                                            法  官    黃宗揚
                                            法  官    涂裕洪
右正本證明與原本無異。
不得上訴。
                                            書記官    賴佳慧
中    華    民    國      九十二     年      三     月      十一      日
附錄：本判決論罪科全文
刑法第一百八十五條之三
服用毒品、麻醉藥品、酒類或其他相類之物，不能安全駕駛動力交通工具而駕駛者，
處一年以下有期徒刑、拘役或三萬元以下罰金。


司法院資訊處製作；財團法人民間司法改革基金會備份。
